---
title: "HDT1-MD"
output: html_document
date: "2023-01-28"
authors: "Alejandro Gomez, Marco Jurado, Diego Cordova"
---


## Hoja de trabajo #1

Documento en el que se trabajará la hoja de trabajo #1 de minería de datos, del ingeniero Luis Furlán.

```{r}
baseballData = read.csv('baseball_reference_2016_scrape.csv')
```


1.1. Haga una exploración rápida de sus datos para eso haga un resumen de su
dataset.

```{r}
summary(baseballData)
```

1.2. Diga el tipo de cada una de las variables del dataset (cualitativa o categórica,
cuantitativa continua, cuantitativa discreta)

Primero, se obtuvo la lista de los nombres de variables para comprender los datos de una forma ordenada.
También, se verificó que si estuviesen las 17 variables explicadas en las instrucciones.
```{r}
names(baseballData)
```
- attendance
- boxscore_url
- home_team
- start_time
- away_team
- date
- home_team_errors
- venue
- away_team_errors
- field_type
- home_team_hits
- away_team_hits
- game_duration
- home_team_runs
- away_team_runs
- game_type
- other_info_string

1.3. Incluya los gráficos exploratorios siendo consecuentes con el tipo de variable que
están representando.

Tipos de gráficos seleccionados:
- Cuantitativa Continua = Histogramas
- Cuantitativa Discreta = Gráficos de Barras
- Categórica = Gráfico de Pie

Investigación: https://statisticsbyjim.com/basics/data-types/


```{r}

```

